臺灣臺北地方法院刑事判決
110年度審簡上字第18號
上  訴  人
即  被  告  沈子承


上列上訴人即被告因傷害案件，不服臺灣臺北地方法院民國109
年11月9日109年度審簡字第2248號第一審刑事簡易判決（起訴案
號：109年度調偵字第2357號），提起上訴，本院管轄第二審之
合議庭判決如下：
    主  文
上訴駁回。
沈子承緩刑貳年。
    事實及理由
一、本案經本院第二審合議庭（下稱本院）審理結果，認原審即
    臺灣臺北地方法院第一審（下稱原審）之認事用法及量刑均
    無不當，應予維持，除均引用原審判決關於被告沈子承部分
    （原審判決關於被告吳耀全部分未據上訴而確定）所記載之
    事實、證據及理由（如附件），並補充論述證據能力、駁回
    上訴及宣告緩刑之理由。
二、查本案卷內具有傳聞證據性質之證據，除因符合刑事訴訟法
    第159條之1至之4關於傳聞法則例外規定者，本有證據能力
    外，其餘均經檢察官及被告於本院訊問時同意有證據能力，
    而本院審酌全案各項證據作成或取得時之客觀環境條件，並
    無違法取證或欠缺憑信性或關連性之情形，作為證據使用皆
    屬適當，依刑事訴訟法第159條之5第1項之規定，應認均有
    證據能力，得作為認定事實之憑據。
三、本院駁回上訴及宣告緩刑之理由：　　
  ㈠被告上訴意旨略以：本件起因係被告與告訴人吳耀全互毆，
    於原審審理期間經法院調解成立，約定由告訴人賠償被告新
    臺幣（下同）1萬2,000元後，雙方撤回對彼此之告訴，詎告
    訴人嗣後未依約賠償，且不撤回刑事告訴，原審判處被告拘
    役20日，量刑過重，請撤銷原審判決從輕量刑等語。
　㈡按關於刑之量定，係實體法上賦予法院得為自由裁量之事項
    ，苟已斟酌刑法第57條各款所列情狀，而未逾越法定刑度，
    或濫用其權限，即不得任意指摘為違法，最高法院72年台上
    字第6696號、75年台上字第7033號判例意旨參照。經查，原
    審以本案事證明確，認被告所為，係犯刑法第277條第1項之
    傷害罪，論以接續犯之1罪，並審酌本件起因係告訴人不滿
    被告邀約其女友至夜店而先起腳踹被告，被告不甘遭踹才與
    告訴人互毆，並考量被告坦承犯行，兼衡被告之犯罪動機、
    手段、教育程度及家庭經濟狀況，及被告與告訴人間和解、
    賠償情形等一切情狀，量處20日拘役，並諭知以1,000元折
    算1日之易科罰金折算標準，要無違法或罪刑顯不相當之處
    ，應予維持。準此，被告以上開理由指摘原審量刑不當，為
    無理由，應予駁回。
　㈢被告於此之前未曾因故意犯罪受有期徒刑以上刑之宣告，有
    臺灣高等法院被告前案紀錄表在卷足按，其於本案犯後坦承
    全部犯行，並於原審審理期間與告訴人經法院調解成立，係
    告訴人嗣違反調解內容，未依約定履行且拒不撤回對被告之
    告訴，致原審對被告論罪科刑，自難憑此逕認被告未曾盡力
    彌補其過錯。衡此，認被告經此偵查、審判、科刑之教訓，
    應已足使其警惕，因而認前開之刑均以暫不執行為當，爰依
    刑法第74條第1項第1款規定，宣告緩刑2年。
據上論斷，應依刑事訴訟法第455條之1第1項、第3項、第368 條
、第373條，刑法第74條第1項第1款，判決如主文。
本案經檢察官范孟珊提起公訴，檢察官邱曉華到庭執行職務。
中　　華　　民　　國　　110 　年　　10　　月　　14　　日
                  刑事第二十庭    審判長法  官  洪英花
                                        法  官  郭  嘉
                                        法  官  宋恩同
上正本證明與原本無異。
不得上訴。
                                        書記官  孫國慧
中　　華　　民　　國　　110 　年　　10　　月　　15　　日